【裁判字號】    92,台上,1264
【裁判日期】    920313
【裁判案由】    偽造有價證券等罪
【裁判全文】
最高法院刑事判決                              九十二年度台上字第一二六四號
    上  訴  人  甲○○原名徐.
                乙○○
右上訴人等因偽造有價證券等罪案件，不服台灣高等法院中華民國九十一年十一月二
十七日第二審判決（九十一年度上訴字第三００一號，起訴案號：台灣台北地方法院
檢察署八十八年度偵字第一四五六０、一八八二八、二０二九九號，追加起訴案號：
台灣台北地方法院檢察署九十年度偵緝字第一０四０號，九十年度偵字第二０六三號
，九十一年度偵緝字第一四、一五、一六、三七號，九十一年度偵字第八一四、八一
六、八一七、八一八、八一九、八二０、八二一、八二二號），提起上訴，本院判決
如左：
    主  文
上訴駁回。
    理  由
一、甲○○（原名徐繼中）部分
按上訴期間為十日，自送達判決後起算；又在監獄或看守所之被告，於上訴期間內向
監所長官提出上訴書狀者，視為上訴期間內之上訴，刑事訴訟法第三百四十九條前段
、第三百五十一條第一項規定甚明。而監所與法院間無在途期間可言，是被告在監獄
或看守所，如向該監所長官提出上訴書狀，因不生扣除在途期間之問題，故必在上訴
期間內提出者，始可視為上訴期間內之上訴。本件上訴人甲○○因偽造有價證券案件
，被羈押於台灣台北看守所，應送達於甲○○之判決正本經原審法院囑託該所長官於
民國九十一年十二月九日送達於甲○○收受，有送達證書附卷可稽（見原審卷第二宗
第二三四頁），其上訴期間應至同年十二月十九日屆滿，其期間之末日又非星期日、
紀念日或其他休息日。乃甲○○延至同年十二月二十日，始向該監所長官提出上訴書
狀，顯已逾期，其上訴自非合法，應予駁回。
二、乙○○部分
按刑事訴訟法第三百七十七條規定：上訴於第三審法院，非以判決違背法令為理由，
不得為之。是提起第三審上訴，應以原判決違背法令為理由，係屬法定要件，如果上
訴理由狀未依據卷內訴訟資料，具體指摘原判決不適用何種法則或如何適用不當，或
所指摘原判決違法情事，顯與法律規定得為第三審上訴理由之違法情形，不相適合時
，均應認其上訴為違背法律上之程式，予以駁回。本件原判決綜合全部卷證資料，認
上訴人乙○○有其事實欄所載之犯行，已詳敘所憑之證據與認定之理由。因而維持第
一審依牽連犯關係從一重論處乙○○共同連續行使偽造私文書，足以生損害於他人罪
刑（處有期徒刑四年，褫奪公權三年）。從形式上觀察，並無違背法令之情形存在。
上訴意旨略以：犯罪之成立首在判斷行為人之行為是否合於犯罪構成要件，而犯罪構
成要件重在行為之方式、時間、地點等。原判決未能查明乙○○之共犯究為何人，逕
認其與「不詳姓名年籍之人」共同犯罪，實難令人甘服，更不符法律規定，有調查未
盡之違法云云。惟本院為法律審，應以原判決所確認之事實為基礎，據以判斷原判決
是否違背法令；又共犯之姓名為何，除有特別規定外，並非構成犯罪事實之要素。有
罪判決關於時間、地點及共犯姓名之記載，旨在辨別犯罪之個別性，故依訴訟資料為
此記載已達於可得確定之程度，而無礙於犯罪個別性之辨別者，自不生違背法令之問
題，更不得執為上訴第三審之適法理由。上訴意旨對於原判決認定犯罪事實之本身，
如何違背法令，既無具體指摘，徒以上開記載問題，資為上訴理由，殊難認已具備得
為上訴第三審之形式要件。應認其上訴違背法律上之程式，予以駁回。
據上論結，應依刑事訴訟法第三百九十五條前段，判決如主文。
中      華      民      國    九十二    年      三      月     十三     日
                              最高法院刑事第十二庭
                                  審判長法官  張  淳  淙
                                        法官  謝  俊  雄
                                        法官  蘇  振  堂
                                        法官  張  春  福
                                        法官  呂  丹  玉
      右正本證明與原本無異
                                              書  記  官
中      華      民      國    九十二    年      三      月    二十一    日
                                                                       Ｋ


司法院資訊處製作；財團法人民間司法改革基金會備份。
